# 请教陈老师--急

提问人：chierbuxi 时间：2011-08-23 17:18:42
甲企业持有乙公司20%有表决权股份，能够对乙公司的财务和生产经营决策施加重大影响。20×7年，甲公司将其账面价值为 600 万元的商品以1 000万元的价格出售给乙公司。至20×7年资产负债表日，该批商品尚未对外部第三方出售。假定甲企业取得该项投资时，乙公司各项可辨认资产、负债的公允价值与其账面价值相同，两者在以前期间未发生过内部交易。乙公司20×7年净利润为2 000万元。假定不考虑所得税因素。甲企业在该项交易中实现利润 400 万元，其中的 80 （400×20%）万元是针对本企业持有的对联营企业的权益份额，在采用权益法计算确认投资损益时应予抵销。 疑问：此时联营方的利润中应该不包括这 400 万吧，因为联营方买进来之后是作为存货处理，为什么要将投资方的未实现利润从联营方净利润中扣除呢？谢谢陈老师

回答人：chenyiwei
赞同上述两位意见。这个问题我在 2010 年 4 月左右回复过，你可以搜索一下当时的回复。

回答人：chenyiwei
回复 chierbuxi 的帖子
http://bbs.esnai.com/forum.php?mod=viewthread&tid=4657640 http://bbs.esnai.com/forum.php?mod=viewthread&tid=4726364